臺灣桃園地方法院刑事判決
111年度審金訴字第436號
公  訴  人  臺灣桃園地方檢察署檢察官
被      告  陳慶豪




上列被告因詐欺等案件，經檢察官提起公訴（110年度偵字第391
94號），被告於本院準備程序進行中，就被訴事實為有罪之陳述
，經本院告知簡式審判程序意旨，並聽取當事人之意見後，本院
合議庭裁定由受命法官獨任依簡式審判程序審理，判決如下：
    主  文
丁○○犯三人以上共同詐欺取財罪，處有期徒刑壹年。
未扣案之犯罪所得新臺幣貳仟捌佰元沒收。
    事實及理由
一、犯罪事實：
　　丁○○因缺錢花用，自民國110年6月間某日起加入真實姓名年
    籍均不詳、於通訊軟體Telegram暱稱為「良」（音譯「謝侑
    良」）、「哈哈」、於通訊軟體微信暱稱「A～买手机找我小
    倩」（下稱「良」、「哈哈」、「A～买手机找我小倩」）、
    王聖元(所涉三人以上詐欺取財犯行，業經本院以110年度金
    訴字第144號審結）等人所屬，以實施詐術為手段，具有持
    續性、牟利性之有結構性犯罪組織（下稱「本案詐欺集團」
    ，丁○○所犯參與犯罪組織犯行，經臺灣臺中地方法院以110
    年度原金訴字第51號、111年度原金訴字第11號判決判處有
    期徒刑1年2月確定，本案非屬「最先繫屬於法院」之案件）
    。渠等分工模式為「本案詐欺集團」擔任「機房」工作之成
    員，負責撥打電話施以詐術，使遭詐騙之人陷於錯誤，依指
    示將現金、金飾等財物交付予「機房」成員指定之人；王聖
    元則或擔任「車手」之工作，負責依「A～买手机找我小倩」
    之指示向遭詐騙之被害人拿取財物，再將取得之贓款、贓物
    轉交予收水之丁○○，丁○○則擔任「收水」工作，負責向車手
    收取詐得之財物，再將該收取之贓款、贓物等財物放置於指
    定之地點，而轉交「本案詐欺集團」所屬上游成員朋分，以
    掩飾、隱匿其等詐欺犯罪所得之本質及去向，製造金流斷點
    ，丁○○藉此獲得報酬。謀議既定，丁○○、「良」、「哈哈」
    、「A～买手机找我小倩」、王聖元及真實姓名年籍均不詳之
    「本案詐欺集團」所屬成員間，共同意圖為自己不法之所有
    ，基於3人以上詐欺取財及掩飾、隱匿特定詐欺犯罪所得本
    質、去向之洗錢等犯意聯絡，於110年8月10日上午10時45分
    許（斯時丁○○為18歲以上之未成年人），由「本案詐欺集團
    」所屬「機房」成員先偽以臺北地方檢察署李姓檢察官（下
    稱「臺北地檢李檢察官」）名義撥打電話向甲○○誆稱其電話
    費未繳，且身分遭人盜用，涉嫌刑事案件，將搜索其住處，
    同時其金融機構帳戶將被凍結，需先將款項領出，並交付新
    臺幣（下同）50萬元給檢方保管等語，致甲○○陷於錯誤，依
    指示將現金23萬元、金戒指3只、金項鍊1條、金梅花1個、
    珍珠項鍊1條等財物（上開飾品價值總計約5萬元）放在黃色
    塑膠袋「（下稱「裝有現金、飾品之塑膠袋」）後，於同日
    下午3時27分許，在桃園市中壢區陸光一街與強國路53巷路
    口，將「裝有現金、飾品之塑膠袋」交付予偽以「臺北地檢
    李檢察官」所指派之陳警員身分之王聖元。丁○○繼而依「良
    」之指示，於同日下午3時40分許，至桃園市○○區○○路0號旁
    之莊敬廣場，向王聖元收取該「裝有現金、飾品之塑膠袋」
    。丁○○從中抽取現金7,000元交予王聖元做為報酬，再依「
    良」指示將該「裝有現金、飾品之塑膠袋」放置在桃園市○
    鎮區○○路0段0號「鴻築吾江大樓」之地下一樓某不詳車牌號
    碼之自用小客車底盤下方，丁○○以此方式，將上開贓款及贓
    物交予「本案詐欺集團」所屬上游成員朋分，以掩飾、隱匿
    上開詐欺取財犯罪所得之本質及去向。丁○○並於同日晚間11
    時許，前往桃園市中壢區延平路2段某公園內，向「良」拿
    取現金2,800元之報酬。嗣甲○○察覺有異，報警後，王聖元
    於110年8月11日上午11時許，在桃園市○○區○○○街0號，欲再
    次向甲○○拿取款項時，為埋伏員警當場查獲，進而循線查悉
    上情。
二、證據名稱：
　㈠被告丁○○分別於警詢、檢察官訊問、本院準備程序及審理中
    之自白。
　㈡證人即告訴人甲○○、證人即共同正犯王聖元分別於警詢中之
    陳述。
　㈢甲○○報案資料（內含1.內政部警政署反詐騙諮詢專線紀錄表
    、2.桃園市政府警察局中壢分局自強派出所受【處】理案件
    證明單、受理各類案件紀錄表）、110年8月10日監視器錄影
    畫面翻拍照片、王聖元110年8月11日為警查獲時之現場及扣
    案物照片、王聖元與詐欺集團成員間通訊軟體對話照片、11
    0年8月11日監視器錄影畫面翻拍照片、臺灣桃園地方檢察署
    檢察官110年度偵字第28698號起訴書。
三、論罪科刑：
　㈠三人以上共同犯詐欺取財罪：　
　⒈按共同實施犯罪行為之人，在合同意思範圍以內，各自分擔
    犯罪行為之一部，相互利用他人之行為，以達其犯罪之目的
    者，即應對於全部所發生之結果，共同負責（最高法院92年
    度台上字第5407號刑事判決意旨參照）。且共同正犯之意思
    聯絡，原不以數人間直接發生者為限，即有間接之聯絡者，
    亦包括在內。如甲分別邀約乙、丙犯罪，雖乙、丙間彼此並
    無直接之聯絡，亦無礙於其為共同正犯之成立（最高法院77
    年台上字第2135號判決意旨參照）。被告參與「本案詐欺集
    團」，既明知係為整體詐欺集團成員擔任向車手拿取詐騙贓
    款之「收水」工作，是被告所分擔之工作，雖非為詐欺取財
    之全部行為，且與其他所有成員間亦未必有直接之犯意聯絡
    ，然其所參與之部分行為，為詐騙集團取得告訴人財物全部
    犯罪計畫之一部，而共同達成不法所有之犯罪目的，在未逾
    越合同意思之範圍，自應就所參與之詐欺取財犯行，論以共
    同正犯。
　⒉次按現今詐欺集團分工細膩，其中電信或網路詐騙之犯罪型
    態，自架設遠端遙控電話或網路電話、撥打電話向被害人實
    施詐術、拿取或提領被害人遭詐騙之款項及將詐欺贓款交付
    予負責收款之人等各階段，係需由多人縝密分工方能完成，
    顯為3人以上方能運行之犯罪模式。查被告於本院準備程序
    中供稱：「……我確實有……加入本案詐欺集團，並擔任收水工
    作。」、「……我是110年6月份加入的，我從頭到尾加入的詐
    欺集團就是暱稱飛機用『良』、『哈哈』的詐欺集團。」等語明
    確（見本院卷第45頁）；且被告於警詢中供稱：「（除謝侑
    良（音同）與你聯繫外有無其他共犯？）還有1名男子透過
    飛機軟體暱稱：哈哈；的人會與我聯繫，會問我現場狀況。
    」（見偵字卷第9頁）；且被告於檢察官訊問中供稱：「（
    你是否有於110年8月10日下午3時40分許，至桃園市○○區○○
    路0號之莊敬廣場，自同詐騙集團成員王聖元處，取得被害
    人遭詐騙之現金23萬元、金戒指3個、金項鍊1個、金梅花1
    個、珍珠項鍊1條？）是……。」、「（何人指示你前取上址
    莊敬廣場取詐騙所得？）謝侑良telegram叫我去的。」、「
    （他當天如何聯繫你，指示你作何事）telegram，「良」……
    。」、「（何人表示你可以獲得上開獲利？後來有無實際拿
    到？）謝侑良，8月10日23時許我去中壢區延平路2段某公園
    ，謝侑良當面給我2800，不知道誰載謝侑良去的。」等語詳
    實（見偵字卷第119-120頁），由被告聯繫取款及拿取報酬
    之經過，可見被告已知悉至少有「良」、「哈哈」、王聖元
    等人共同參與上開詐欺取財犯行，再依被告參與「收水」之
    分工，亦可預見「本案詐欺集團」尚有機房人員對告訴人施
    以詐術，是以上開犯罪事實中有「良」、「哈哈」、王聖元
    及「本案詐欺集團」機房成員共同參與詐欺取財犯行，連同
    被告自己計入行為人人數，可認共同正犯人數達3人以上，
    依前開說明，被告所為自該當三人以上共同犯詐欺取財罪之
    共同正犯。
　㈡又按洗錢防制法所稱洗錢，指下列行為：一、意圖掩飾或隱
    匿特定犯罪所得來源，或使他人逃避刑事追訴，而移轉或變
    更特定犯罪所得。二、掩飾或隱匿特定犯罪所得之本質、來
    源、去向、所在、所有權、處分權或其他權益者。三、收受
    、持有或使用他人之特定犯罪所得，洗錢防制法第2 條定有
    明文。復按現行洗錢防制法第14條第1 項之一般洗錢罪，祇
    須有同法第2 條各款所示行為之一，而以同法第3 條規定之
    特定犯罪作為聯結即為已足；倘行為人意圖掩飾或隱匿特定
    犯罪所得來源，而將特定犯罪所得直接消費處分，甚或交予
    其他共同正犯，或由共同正犯以虛假交易外觀掩飾不法金流
    移動，即難認單純犯罪後處分贓物之行為，應仍構成新法第
    2條第1或2款之洗錢行為（最高法院109年度台上字第57號、
    第436 號判決參照）。查被告加入「本案詐欺集團」後，參
    與本次詐欺取財犯行，負責向車手拿取詐欺犯罪所得之贓款
    、贓物等財物之「收水」工作，並將取得之詐欺犯罪所得之
    贓款、贓物置於「良」所指定之地點，以此方式，將贓款、
    贓物轉交給「本案詐欺集團」上游成員朋分，被告交付詐欺
    犯罪所得贓款、贓物之目的顯在藉此製造金流斷點，使偵查
    機關難以追查贓款、贓物流向，以達掩飾、隱匿詐欺犯罪所
    得之本質及去向，揆之前開判決要旨，被告所為已該當洗錢
    防制法第14條第1 項之一般洗錢罪之構成要件。
　㈢核被告所為，係犯刑法第339條之4第1項第2 款之三人以上共
    同詐欺取財罪及洗錢防制法第14條第1 項之一般洗錢罪。
　㈣再按組織犯罪防制條例係藉由防制組織型態之犯罪活動為手
    段，以達成維護社會秩序、保障人民權益之目的，乃於該條
    例第3條第1項前段與後段，分別對於「發起、主持、操縱、
    指揮」及「參與」犯罪組織者，依其情節不同而為處遇，行
    為人雖有其中一行為（如參與），不問其有否實施各該手段
    （如詐欺）之罪，均成立本罪。然在未經自首或有其他積極
    事實，足以證明其確已脫離或解散該組織之前，其違法行為
    ，仍繼續存在，即為行為之繼續，而屬單純一罪，至行為終
    了時，仍論為一罪。又刑法上一行為而觸犯數罪名之想像競
    合犯存在之目的，在於避免對於同一不法要素予以過度評價
    。自然意義之數行為，得否評價為法律概念之一行為，應就
    客觀構成要件行為之重合情形、主觀意思活動之內容、所侵
    害之法益與行為間之關連性等要素，視個案情節依社會通念
    加以判斷。刑法刪除牽連犯之規定後，原認屬方法目的或原
    因結果，得評價為牽連犯之二犯罪行為間，如具有局部之同
    一性，或其行為著手實行階段可認為同一者，得認與一行為
    觸犯數罪名之要件相侔，依想像競合犯論擬。倘其實行之二
    行為，無局部之重疊，行為著手實行階段亦有明顯區隔，依
    社會通念難認屬同一行為者，應予分論併罰。因而，行為人
    以一參與詐欺犯罪組織，並分工加重詐欺行為，同時觸犯參
    與犯罪組織罪及加重詐欺取財罪，雖其參與犯罪組織之時、
    地與加重詐欺取財之時、地，在自然意義上非完全一致，然
    二者仍有部分合致，且犯罪目的單一，依一般社會通念，認
    應評價為一罪方符合刑罰公平原則，應屬想像競合犯，如予
    數罪併罰，反有過度評價之疑，實與人民法律感情不相契合
    。又按審酌現今詐欺集團之成員皆係為欺罔他人，騙取財物
    ，方參與以詐術為目的之犯罪組織。倘若行為人於參與詐欺
    犯罪組織之行為繼續中，先後多次為加重詐欺之行為，因參
    與犯罪組織罪為繼續犯，犯罪一直繼續進行，直至犯罪組織
    解散，或其脫離犯罪組織時，其犯行始行終結。故該參與犯
    罪組織與其後之多次加重詐欺之行為皆有所重合，然因行為
    人僅為一參與犯罪組織行為，侵害一社會法益，屬單純一罪
    ，應僅就「該案中」與參與犯罪組織罪時間較為密切之首次
    加重詐欺犯行，論以參與犯罪組織罪及加重詐欺罪之想像競
    合犯，而其他之加重詐欺犯行，祗需單獨論罪科刑即可，無
    需再另論以參與犯罪組織罪，以避免重複評價。是如行為人
    於參與同一詐欺集團之多次加重詐欺行為，因部分犯行發覺
    在後或偵查階段之先後不同，肇致起訴後分由不同之法官審
    理，為裨益法院審理範圍明確、便於事實認定，即應以數案
    中「最先繫屬於法院之案件」為準，以「該案中」之「首次
    」加重詐欺犯行與參與犯罪組織罪論以想像競合。縱該首次
    犯行非屬事實上之首次，亦因參與犯罪組織之繼續行為，已
    為該案中之首次犯行所包攝，該參與犯罪組織行為之評價已
    獲滿足，自不再重複於他次詐欺犯行中再次論罪，俾免於過
    度評價及悖於一事不再理原則。至於「另案」起訴之他次加
    重詐欺犯行，縱屬事實上之首次犯行，仍需單獨論以加重詐
    欺罪，以彰顯刑法對不同被害人財產保護之完整性，避免評
    價不足（最高法院109年度台上字第3945號判決要旨參照）
    。查被告參與「良」、「哈哈」、「A～买手机找我小倩」所
    屬之「本案詐欺集團」後所為首次三人以上共同詐欺取財之
    犯行（下稱「前案」）前經臺灣臺中地方檢察署檢察官以11
    0年度偵字第24166號、第24847號、第25974號、110年度少
    連偵字第371號、第418號、第435號提起公訴，並於110年10
    月18日繫屬於臺灣臺中地方法院，且於111年5月12日經臺灣
    臺中地方法院以110年度原金訴字第51號、111年度原金訴字
    第11號判決判處有期徒刑1年2月，有臺灣高等法院被告前科
    紀錄表在卷可參，且經本院審閱上開刑事判決無誤，審以被
    告「前案」與本案所指被告參與之犯罪組織，成員相同，顯
    見為同一犯罪組織，且無證據證明被告曾因脫離「本案詐欺
    集團」，是其參與犯罪組織之違法行為，屬單純一罪，本案
    經臺灣桃園地方檢察署檢察官起訴後，於111年4月18日始繫
    屬於本院，有臺灣桃園地方檢察署111年4月18日乙○維致110
    偵39194字第1119043390號函上之本院收案戳章在卷可考（
    見本院卷第5頁），顯見「前案」為首先繫屬法院之案件，
    被告就「前案」所示三人以上共同犯詐欺取財罪之犯行同時
    論以參與犯罪組織罪，揭櫫前開說明，被告參與犯罪組織之
    行為已為「前案」中之首次3人以上共同犯詐欺取財犯行所
    包攝，該參與犯罪組織行為之評價已獲滿足，本案當無從將
    被告參與犯罪組織之行為予以割裂再另論一參與犯罪組織罪
    ，以免重複評價。且檢察官亦當庭更正（見本院卷第46頁）
    不論以參與犯罪組織罪，附此敘明。
　㈤共同正犯：
　　本案詐欺犯罪分工細緻，被告雖未自始至終參與各階段之犯
    行，且與對實行詐術之詐欺集團「機房」成員間或有互不相
    識之情形，然其可預見詐欺集團利用電信機房撥打電話，藉
    以詐騙如告訴人甲○○之現金及飾品之犯罪手法，仍分擔向車
    手拿贓款、贓物之收水工作，堪認被告與「良」、「哈哈」
    、「A～买手机找我小倩」、王聖元及「本案詐欺集團」其他
    成員係在合同意思範圍內，各自分擔犯罪行為之一部，並相
    互利用他人之行為，以達共同詐欺取財、洗錢等犯罪目的，
    參諸上開說明，被告仍應就其所參與之犯行，對於全部所發
    生之結果，共同負責。故被告與「良」、「哈哈」、「A～买
    手机找我小倩」、王聖元及「本案詐欺集團」所屬成員間，
    就如犯罪事實欄所載之三人以上共同詐欺取財及洗錢之犯行
    ，均具有犯意聯絡及行為分擔，應均論以共同正犯。
  ㈥想像競合犯：
　  被告詐騙告訴人之犯行，係以一行為同時觸犯三人以上共同
    詐欺取財罪及一般洗錢罪等2罪名，為想像競合犯，應依刑
    法第55條規定，從一重之三人以上共同詐欺取財罪處斷。　
　㈦又按想像競合犯之處斷刑，本質上係「刑之合併」。其所謂
    從一重處斷，乃將想像競合犯組成之評價上數罪，合併為科
    刑一罪，其所對應之刑罰，亦合併其評價上數罪之數法定刑
    ，而為一個處斷刑。易言之，想像競合犯侵害數法益者皆成
    立犯罪，論罪時必須輕、重罪併舉論述，同時宣告所犯各罪
    名，包括各罪有無加重、減免其刑之情形，亦應說明論列，
    量刑時併衡酌輕罪部分量刑事由，評價始為充足，然後依刑
    法第55條前段規定「從一重處斷」，非謂對於其餘各罪可置
    而不論。因此，法院決定處斷刑時，雖以其中最重罪名之法
    定刑，做為裁量之準據，惟於裁量其輕重時，仍應將輕罪合
    併評價在內（最高法院108年度台上字第4405、4408號判決
    意旨可參）。再按犯洗錢防制法第14條之一般洗錢罪、同條
    例第15條之特殊洗錢罪，在偵查或審判中自白者，減輕其刑
    ，洗錢防制法第16條第2項定有明文。查被告於偵查及審判
    中，均坦承擔任「收水」工作，並依其等分工，將自車手即
    共同正犯王聖元收取之告訴人所交付之款項、金飾等財物，
    依「良」之指示置放於指定之地點而交付予「本案詐欺集團
    」上游成員，進而掩飾詐欺犯罪所得本質、去向之洗錢事實
    ，堪認被告於偵查與審判中，對於洗錢之犯行業已自白，合
    於上開減刑之規定，然經合併評價後，本案既依想像競合犯
    從一重依刑法之三人以上共同詐欺取財罪處斷，依前揭意旨
    ，自無從再適用上開規定減刑，惟本院於後述量刑時仍當一
    併衡酌該部分減輕其刑事由，附此敘明。
　㈧爰審酌被告不思以正常途徑獲取財物，僅因貪圖不法利益，
    即加入詐欺集團，動機不良，手段可議，價值觀念偏差，且
    隱匿詐欺犯罪所得本質、去向，所為嚴重損害財產交易安全
    及社會經濟秩序，對告訴人之財產及社會秩序產生重大侵害
    ，兼衡被告在詐欺集團之角色分工、參與之時間，暨衡酌被
    告犯後坦承全部犯行，且就洗錢犯行於偵查、審判中均自白
    ，已符合相關自白減刑規定，然未賠償告訴人之損失，得到
    告訴人之原諒，復斟酌被告之生活及經濟狀況、素行、年紀
    及智識程度等一切情狀，量處如主文所示之刑，以示懲儆。
四、沒收：
　㈠按犯罪所得之沒收、追繳或追徵，在於剝奪犯罪行為之實際
    犯罪所得，使其不能坐享犯罪之成果，其重點置於所受利得
    之剝奪，故無利得者自不生剝奪財產權之問題。又按共同正
    犯犯罪所得之沒收、追繳或追徵，本院向採之共犯連帶說，
    業於104 年度第13次刑事庭會議決議不再援用、供參考，並
    改採沒收或追徵應就各人所分得者為之之見解。又所謂各人
    「所分得」，係指各人「對犯罪所得有事實上之處分權限」
    ，法院應視具體個案之實際情形而為認定：倘若共同正犯各
    成員內部間，對於不法利得分配明確時，固應依各人實際分
    配所得沒收；然若共同正犯成員對不法所得並無處分權限，
    其他成員亦無事實上之共同處分權限者，自不予諭知沒收；
    至共同正犯各成員對於不法利得享有共同處分權限時，則應
    負共同沒收之責。至於上揭共同正犯各成員有無犯罪所得、
    所得數額，係關於沒收、追繳或追徵標的犯罪所得範圍之認
    定，因非屬犯罪事實有無之認定，並不適用「嚴格證明法則
    」，無須證明至毫無合理懷疑之確信程度，應由事實審法院
    綜合卷證資料，依自由證明程序釋明其合理之依據以認定之
    （最高法院104 年度台上字第3937號判決意旨參照）。
　㈡次按洗錢防制法第18條第1 項固規定：「犯第14條之罪，其
    所移轉、變更、掩飾、隱匿、收受、取得、持有、使用之財
    物或財產上利益，沒收之；犯第15條之罪，其所收受、持有
    、使用之財物或財產上利益，亦同。」，為刑法沒收規定之
    特別規定，自應優先於刑法相關規定予以適用，亦即就洗錢
    行為標的之財物或財產上利益，均應依洗錢防制法第18條規
    定沒收之。惟上開條文雖採義務沒收主義，卻未特別規定「
    不問屬於犯罪行為人與否，沒收之」，致該洗錢行為之標的
    是否限於行為人所有者始得宣告沒收，有所疑義，於此情形
    自應回歸適用原則性之規範，即參諸刑法第38條之1 第1 項
    前段規定，仍以屬於行為人所有者為限，始應予沒收。
  ㈢查被告於本院準備程序中供稱拿到的報酬是2,800元等語明確
    （見本院卷第46頁），本院又查無證據足資證明被告就向共
    同正犯王聖元所拿取之現金贓款及金飾贓物等財物另有事實
    上之處分權，揆諸前開說明，可認被告因本案犯罪而取得之
    未扣案犯罪所得為2,800元，且並未發還給告訴人，自應依
    刑法第38條之1第1項前段規定諭知沒收。　
五、不另為無罪之諭知：　　
　㈠公訴意旨就「本案詐欺集團」機房成員冒用「臺北地檢李檢
    察官」身分、共同正犯王聖元冒用陳警員身分，向告訴人實
    施詐術並拿取詐騙現金、金飾等財物之犯行，認被告就此部
    分均同時涉犯刑法第339條之4條第1項第1款之冒用政府機關
    、公務員名義犯詐欺取財罪之罪嫌。
　㈡犯罪事實應依證據認定之，無證據不得認定犯罪事實；又不
    能證明被告犯罪者，應諭知無罪之判決，刑事訴訟法第154
    條第2 項、第301 條第1 項分別定有明文。又刑事訴訟法第
    161 條第1 項規定：「檢察官就被告犯罪事實，應負舉證責
    任，並指出證明之方法。」，因此，檢察官對於起訴之犯罪
    事實，應負提出證據及說服之實質舉證責任。倘其所提出之
    證據，不足為被告有罪之積極證明，或其指出證明之方法，
    無從說服法院以形成被告有罪之心證，基於無罪推定之原則
    ，自應為被告無罪判決之諭知（最高法院92年台上字第128
    號判決意旨參照）。
　㈢「本案詐欺集團」成員雖分別冒用「臺北地檢李檢察官」、
    「陳警員」等名義，詐欺告訴人，惟查被告於本院準備程序
    中供稱：「（是否知道詐欺集團如何行騙？）我不知道。」
    等語明確（見本院卷第46頁），從而被告是否知悉「本案詐
    欺集團」所屬「機房」、「車手」成員冒用公務員身分已有
    可疑，參以電信詐欺集團之運作方式，若非詐欺集團上層或
    詐欺集團「機房」成員、或偽以公務員名義之「車手」成員
    ，其餘詐欺集團成員未必知曉詐欺集團成員實際對告訴人施
    用詐術之手法為何，而被告在「本案詐欺集團」中僅擔任「
    收水」之工作，對於詐欺集團其他成員係以何種方式詐欺告
    訴人，顯無從置喙亦毋須關心。此外，本院復查無積極證據
    足資證明被告知悉其所屬詐欺集團其他成員係以冒用公務員
    名義之方式而詐欺取財，本院無從就此部分形成被告有罪之
    確信，自無從對被告論以刑法第339條之4第1項第1款之冒用
    公務員名義犯詐欺取財罪，就此部分本應為被告無罪之諭知
    ，惟依公訴意旨所述之犯罪事實，被告就此部分若構成犯罪
    ，與前揭經本院論罪科刑部分，有想像競合犯之裁判上一罪
    關係，爰不另為無罪之諭知。
六、應依刑事訴訟法第273條之1第1項、第299條第1項前段、第3
    10條之2、第454條第1項，洗錢防制法第14條第1項，刑法第
    11條前段、第28條、第339條之4第1項第2款、第55條、第38
    條之1第1項前段，刑法施行法第1條之1第1項，判決如主文
    。　　
七、如不服本判決應於收受判決後20日內向本院提出上訴書狀，
    並應敘述具體理由。其未敘述上訴理由者，應於上訴期間屆
    滿後20日內向本院補提理由書（均須按他造當事人之人數附
    繕本）「切勿逕送上級法院」。
本案由檢察官丙○○提起公訴，經檢察官李孟亭到庭執行職務。
中　　華　　民　　國　　111 　年　　7 　　月　　29　　日
                  刑事審查庭  法　官　李雅雯
以上正本證明與原本無異。
如不服本判決應於收受判決後20日內向本院提出上訴書狀，並應
敘述具體理由。其未敘述上訴理由者，應於上訴期間屆滿後20日
內向本院補提理由書（均須按他造當事人之人數附繕本）「切勿
逕送上級法院」。
　　　　　　　　　　　　　　　書記官　沈詩婷  
中　　華　　民　　國　　111 　年　　8 　　月　　1 　　日
附錄本案論罪科刑法條： 
中華民國刑法第339條之4
犯第339條詐欺罪而有下列情形之一者，處1年以上7年以下有期
徒刑，得併科1百萬元以下罰金：
一、冒用政府機關或公務員名義犯之。
二、三人以上共同犯之。
三、以廣播電視、電子通訊、網際網路或其他媒體等傳播工具，
    對公眾散布而犯之。
前項之未遂犯罰之。
洗錢防制法第14條
有第二條各款所列洗錢行為者，處7年以下有期徒刑，併科新臺
幣5百萬元以下罰金。
前項之未遂犯罰之。
前二項情形，不得科以超過其特定犯罪所定最重本刑之刑。